fi: Oven pysäyttimen sijoittaminen: Jalkalista; Ovi; Lattia; Saranatappi; Seinä; Muu
cs: Umístění dveřní zarážky: Základní deska; Dveře; Podlaha; Čep závěsu; Stěna; Jiné
de: Platzierung des Türstoppers: Sockelleiste; Tür; Boden; Scharnierstift; Wand; Sonstiges
vi: Vị trí chặn cửa: Phào chân tường; Cửa; Sàn nhà; Trục bản lề; Tường; Khác
ko: 문버팀쇠 위치: 베이스보드; 문; 바닥; 힌지 핀; 벽; 기타
sk-SK: Umiestnenie zarážka dverí: Základná doska; Dvere; Podlaha; Čap závesu; Stena; Iné
ja: ドアストッパーの位置: ベースボード; ドア; 床; ヒンジピン; 壁; その他
tr: Kapı stobu yerleşimi: Süpürgelik; Kapı; Zemin; Menteşe pimi; Duvar; Diğer
nl: Plaatsing deurstopper: Plint; Deur; Vloer; Scharnierpen; Muur; Andere
sl-SI: Namestitev omejevalnika vrat: Zaključna letev; Na vratih; Talna; Zatič tečaja; Na steni; Drugo
el: Τοποθέτηση στοπ πόρτας: Σοβατεπί; Πόρτα; Δαπέδου; Μεντεσές; Τοίχος; Άλλο
it: Posizionamento del fermaporta: Battiscopa; Porta; Pavimento; Perno della cerniera; Parete; Altro
zh-TW: 門擋放置: 護壁板; 門; 地板; 鉸鏈銷; 牆; 其他
hr-HR: Mjesto postavljanja zaustavljača za vrata: Osnovna ploča; Vrata; Pod; Zatik šarke; Zid; Ostalo
nb: Plassering av dørstopper: Fotlist; Dør; Gulv; Hengselstift; Vegg; Annet
ru: Расположение дверного упора: Плинтус; Дверь; Пол; Шарнирный штифт; Стена; Другой
es: Colocación del tope de puerta: Zócalo; Puerta; Suelo; Pasador de bisagra; Pared; Otros
da: Placering af dørstop: Fodplade; Dør; Gulv; Hængselsstift; Væg; Andet
th: การวางตำแหน่งกันชนประตู: บัวเชิงผนัง; ประตู; พื้น; สลักบานพับ; ผนัง; อื่นๆ
lt-LT: Durų stabdiklio vieta: Ant grindjuostės; Ant durų; Grindyse; Įsriegiami; Sieniniai; Kita
pl: Umieszczenie ogranicznika drzwi: Płyta podstawy; Brama; Podłoga; Zawias; Ściana; Inne
sv: Placering av dörrstopp: Basskiva; Dörr; Golv; Gångjärnstapp; Vägg; Övrigt
pt-PT: Colocação de batente de porta: Rodapé; Porta; De chão; Pino da dobradiça; Parede; Outro
ro-RO: Amplasare opritor ușă: Plintă; Ușă; Podea; Știft balama; Perete; Altele
hu: Ajtóütköző elhelyezése: Szegélyléc; Ajtó; Padló; Zsanér; Fal; Egyéb
bg-BG: Разположение на ограничителя на вратата: Перваз; Врата; Под; Щифт на пантата; Стена; Други
pt-BR: Colocação do batente da porta: Rodapé; Porta; Piso; Pino da dobradiça; Parede; Outro
en: Door stop placement: Baseboard; Door; Floor; Hinge pin; Wall; Other
fr: Placement de l’arrêt de porte: Plinthe; Porte; Sol; Axe de charnière; Mur; Autre
zh-CN: 门挡放置: 踢脚板; 门; 地板; 铰链销; 墙; 其他